# 请教陈版新设合并的问题

提问人：liubin988513 时间：2013-10-23 23:27:46
我理解可以看成两个步骤，一个是自然人a控股下，将甲公司净资产投入丙公司并注销丙公司；二步骤是新公司发行股份买入乙公司。 丙公司按照公司法要求评估值入账，a的合并层面体现原来甲公司账面价值，乙公司按照购买日确定的净资产公允价值持续计算。
同一控制下丙公司仍然按照评估值入账。

回答人：chenyiwei
补充：只有当以甲公司净资产认缴的丙公司实收资本金额大于甲公司净资产账面价值时，在丙公司个别报表层面才可接受按甲公司净资产评估值入帐的做法。即：原则上仍然按帐面值入帐，评估值入帐是特例。

提问人：xiongxiaozhen 时间：2013-10-24 11:45:07
谢谢两位高人回复！ 想继续请教陈版两个问题： 1 、丙公司实收资本中A股东出资即原甲公司的评估价值，而评估价值大大高于原账面价值，请问这是您说的“只有当以甲公司净资产认缴的丙公司实收资本金额大于甲公司净资产账面价值时”这种情况吗？ 2 、关于这块入账问题有没有出台过相关规范？ 谢谢！

回答人：chenyiwei
1 、是。 2 、基础还是会计准则中关于同一控制下合并的会计处理规定，在必要时针对公司法的规定作些变通。